Flávio José Fonsêca Filho

DESENVOLVEDOR DE SOFTWARE ANDROID NATIVO | WEB FRONT-END



Contato

- Santo Antônio de Jesus, Ba.
- **(** (75) 93505 0670
- in https://www.linkedin.com/in/flavio-fonseca
- www.github.com/flaviofonsecadev
- https://flaviofonsecadev.github.io/cv/

Idiomas

Inglês - Avançado

Habilidades

- Android Nativo
- Java
- POO
- API rest
- Firebase
- Git
- GitHub
- GitLab
- Metodologias ágeis

- React.is
- HTML
- CSS
- Javascript
- Node.js
- Wordpress
- Miro
- Figma
- Trello

Projetos

Nome: Site da ONG - Mãos que Trabalham

Descrição: Fiz este site voluntariamente para

ajudar uma ONG.

<u>Ir para o site</u>

Nome: App - Controle Financeiro Pessoal

Descrição: Aplicativo desenvolvido com o objetivo de publicá-lo na play strore. Estou desenvolvendo em Android Nativo - Java , e usando o Firebase para fazer o backend

Ver repositório no GitHub

Baixar aplicativo - APK

Nome: LabECommerce Tecnologias: React.js

Descrição: Projeto realizado no bootcamp da Labenu. Construímos, em equipe, um ecommerce com a home, carrinho e filtro.

Ver repositório no GitHub

<u>Ir para o site</u>

MEU WEBSITE COM CV E PORTIFÓLIO

Tecnologias: HTML, CSS, Js, Bootstrap Descrição: Site pessoal com CV e Portifólio

Ir para o site

Quem sou eu

Olá, sou Flávio, 37 anos, cristão, filho de Creuza e Flávio, esposo de Rafaele e pai do pequeno gigante Gabriel.

Trabalhei como estagiário Desenvolvedor Android na Foursys por quase um ano, onde tive a oportunidade de estudar no treinameto Fourcamp 2022, atuei no projeto do app Bravve e em seguida fui chamado para operação do App Banco Next. Leia mais

Educação

FACULDADE DESCOMPLICA (Jan 2022 - Jun 2024) ANALISE E DESENVOLVIMENTO DE SISTEMAS

 São 2 anos e meio de curso divididos em 5 módulos/semestres: Introdução à TI; Desenvolvimento de Software; Desenvolvimento de Apps; Tecnologias Disruptivas; Governança e Segurança.

LABENU (BOOTCAMP) (Jun 2021 - Jan 2022) **DESENVOLVIMENTO WEB FRONT-END (REACT.JS)**

- 500 horas práticas em Desenvolvimento Front-End, guiadas por metodologias ágeis (Kanban/Scrum).
- Entre as habilidades aprendidas durante o curso estão HTML, CSS, JavaScript, React, StyledComponents, React Hooks, Jest

HOTMART - A ESCOLA DE SITES (Jun 2021 - Jun 2022) **CURSO SITES LUCRATIVOS**

- Criação e venda de websites com Wordpress + Elementor Pro
- Criação de landing page, e-commerce, site institucional e blog.
- S.E.O. (Otimização para o Google)
- Criação de layout e manipulação de imagens

UNIVERSIDADE CÂNDIDO MENDES (Ago 2016 - Mar 2017) PÓS GRADUAÇÃO EM ENSINO DE LÍNGUA INGLESA

- Carga horária: 495h
- Depois de licenciado em Letras-Inglês, fiz esta pós graduação para atualizar meus conhecimentos e melhorar minha prática no ensino de língua inglesa.

Experiência

FOURSYS

ESTÁGIO DESENVOLVEDOR ANDROID NATIVO

Abr 2022 - Fev 2023

- Desenvolvimento Apps nativos com Android Studio e Java.
- POO, MVVM, Lifecycle activitys/fragments, Injeção de dependências, Retrofit, Api rest, Firebase, Git, GitLab, Jira.
- Design Thinking e Metodologias Ageis.

PROFESSOR DE INGLÊS

Fev 2012 - Abr 2022

Durante minha jornada como professor de Inglês trabalhei em escolas municipais, estaduais e particulares, desde o ensino infantil até o ensino médio.